臺灣花蓮地方法院刑事判決
111年度易字第355號
公  訴  人  臺灣花蓮地方檢察署檢察官
被      告  戴翔霄


上列被告因竊盜案件，經檢察官提起公訴（111年度偵緝字第408
號、111年度偵緝字第409號），本院判決如下：
    主  文
戴翔霄犯竊盜罪，累犯，處拘役肆拾日，如易科罰金，以新臺幣
一千元折算一日。又犯侵入住宅竊盜罪，累犯，處有期徒刑柒月
；又犯竊盜罪，累犯，處拘役伍拾日，如易科罰金，以新臺幣一
千元折算一日。拘役部分，應執行拘役陸拾日，如易科罰金，以
新臺幣壹仟元折算壹日。
    事  實
一、戴翔霄因缺錢花用，竟意圖為自己不法之所有，基於竊盜之
    犯意，分別為下列之犯行：
  ㈠於民國110年11月9日上午8時30分許，前往花蓮縣花蓮市中美
    十三街（地址詳卷）訪視友人王麗玉，並利用王麗玉外出，
    獨自留處屋內之機會，徒手竊取王麗玉所有之零錢，共計新
    臺幣（下同）1,000元，並於得手後離開上址。
  ㈡於110年11月15日中午12時許，先邀約王麗玉共同駕車外出，
    途經花蓮縣新城鄉某超商時，先以王麗玉住宅鑰匙容易遺失
    而由，說服王麗玉將家中鑰匙與汽車鑰匙串在一起，再
　　向王麗玉表示要獨自駕車去找友人，隨即駕車離去。並於當
    日下午1時30分許，趁王麗玉尚待在上述超商附近，住處無
    人在家之機會，持王麗玉家中鑰匙侵入王麗玉上述住處，徒
    手竊得王麗玉所有價值約50,000元之金飾1批後，旋於當日
    下午2時9分許逃離現場，並將竊得之金飾變現花用。
　㈢於111年4月1日下午5時20分許，在花蓮縣花蓮市府前路由孫
    金緞所經營之理髮店（地址、店名均詳卷），向孫金緞表示
    要幫忙整理置於店外之皮包，並於入內後，趁孫金緞未及注
    意之際，徒手竊取孫金緞放置抽屜內之現金6,000元，得手
    後逃離現場。嗣經王麗玉、孫金緞察覺遭竊，分別調閱上開
    地點附近之監視錄影畫面，始悉上情。
二、案經王麗玉訴由花蓮縣警察局花蓮分局報告臺灣花蓮地方檢
    察署檢察官偵查起訴。
    理  由
一、證據能力
　　本案認定事實存否所引用之卷內所有卷證資料（詳下述及者
    ），並無證據證明係公務員違背法定程序所取得，與本案亦
    有自然之關聯性，被告於準備程序迄至本案言詞辯論終結，
    均未爭執該等卷證之證據能力或提出關於證據能力之聲明異
    議，且卷內之文書證據，亦無刑事訴訟法第159條之4之顯有
    不可信之情況或其他不得作為證據之情形，本院認引為證據
    為適當，是依刑事訴訟法第159條之4、第159條之5等規定，
    下述認定事實存否所引用之證據方法，均應認有證據能力。
二、認定犯罪事實所憑之證據及理由
　  上開犯罪事實，業經被告於警詢、偵訊、本院審理中均坦承
    不諱（見警二卷第6頁、見偵四卷第81頁、本院卷第73、85
    頁），復經證人即告訴人王麗玉、孫金緞、陳怡佑、黃婉婷
    於警詢中證述明確(見警一卷第13至37頁)，並有美崙派出所
　　偵查報告、内政部警政署刑事警察局111年1月3日刑生字第1
    108038163號鑑定書、刑案現場照片暨監視錄影畫面翻拍照
    片數張、111年4月1日前述花蓮市府前路理髮店之監視錄影
    畫面、亞瑟租車租用機車切結合約書影本可稽(見警一卷第3
    至4頁、第43至69頁、警二卷第9至19頁、第29至31頁、第39
    至57頁)，足認被告上開任意性自白與事實相符，堪以採信
    。從而，本案事證明確，被告犯行堪以認定，應依法論科。
三、論罪及刑之酌科
  ㈠核被告就犯罪事實一、㈠㈢所為，均係犯刑法第320條第1項之
    竊盜罪；被告就犯罪事實一、㈡所為，係犯刑法第321條第1
    項第1款之侵入住宅竊盜罪。被告所犯上開3罪間，犯意各別
    ，行為互殊，應予分論併罰。
  ㈡刑之加重事由：（累犯）
　1.按被告構成累犯之事實及應加重其刑之事項，均應由檢察官
    主張並具體指出證明之方法後，經法院踐行調查、辯論程序
    ，方得作為論以累犯及是否加重其刑之裁判基礎」、「法院
    於審酌被告是否適用累犯規定而加重其刑時，訴訟程序上應
    先由檢察官就前階段被告構成累犯之事實，以及後階段應加
    重其刑之事項，主張並具體指出證明方法後，法院才需進行
    調查與辯論程序，而作為是否加重其刑之裁判基礎。前階段
    構成累犯事實為檢察官之實質舉證責任，後階段加重量刑事
    項為檢察官之說明責任，均應由檢察官分別負主張及具體指
    出證明方法之責；而一般附隨在卷宗內之被告前案紀錄表，
    乃司法機關相關人員依照被告歷次因犯罪起訴、判決、定刑
    、執行等原始訴訟資料經逐筆、逐次輸入電磁紀錄後列印之
    派生證據，屬於文書證據之一種，倘法院依文書證據之調查
    方式宣讀或告以要旨後，被告及其辯護人並不爭執被告前案
    紀錄表記載內容之真實性，乃再就被告是否應加重其刑之法
    律效果，於科刑階段進行調查及辯論，始憑以論斷被告於本
    案構成累犯並裁量加重其刑者，即不能指為違法，此據最高
    法院刑事大法庭110年度台上大字第5660號判決意旨、最高
    法院111年度台上字第3405號判決揭示明確。查：起訴書固
    未指及被告有構成累犯之事實，然依蒞庭檢察官在本院審理
    時之主張：本案被告為竊盜累犯，有多次竊盜前科，請庭上
    從重量刑等語(見本院卷第86頁)，並已提出被告提示簡表、
    刑案資料查註記錄表、公訴蒞庭簡表、矯正簡表等在卷可稽
    ，顯就被告本案所為應構成累犯之事實已提出證明方法，經
    核與臺灣高等法院被告前案紀錄表內所載各項前案之犯罪類
    型、執行情形均相符一致，而經本院提示臺灣高等法院被告
    前案紀錄表並告以要旨結果，被告亦不加爭執，是檢察官所
    提上揭資料，足資憑以論斷被告於本案是否構成累犯、應否
    裁量加重其刑。
　2.經查，被告前因多次竊盜案件，分經法院判決確定，並經本
    院以106年度聲字第280號裁定定應執行刑為有期徒刑4年4月
    確定（下稱甲案）；又因偽造文書等案件，經臺灣高雄地方
    法院以106年度審訴字第452號判決有期徒刑，並定應執行為
    有期徒刑8月確定（下稱乙案）。被告於105年4月6日入監執
    行甲案（指揮書執畢日期為109年5月23日），並於109年5月
    24日接續執行乙案，於109年8月6日縮短刑期假釋出監，此
    有臺灣高等法院被告前案紀錄表附卷可稽，參酌最高法院10
    3年度第1次刑事庭會議意旨，被告所犯甲案已於109年5月23
    日執行完畢，堪認被告本案係受有期徒刑執行完畢後5年內
    故意再犯，且本案犯行均屬有期徒刑以上之罪，符合累犯之
    要件。此外，被告於甲案所犯之罪，多為竊盜案件，與本案
    均為相同罪質，衡以甲案所執行之刑期已逾4年，不可謂不
    重，理應產生警惕作用，返回社會後能因此生自我控管之效
    ，不再因相同行為而觸竊盜刑章，詎仍無視法律禁令，不知
    悛悔而再犯相同類型之竊盜犯罪，顯見被告之刑罰反應力確
    屬薄弱，以其所犯情節，自有相當惡性，倘仍以最低法定本
    刑為量刑之下限，未能反應其本案業經施以刑罰手段後，均
    無法改過之犯罪情節，而與罪刑相當原則有違理應產生警惕
    作用，爰依刑法第47條第1項規定並參酌司法院釋字第775號
    解釋意旨，加重最低及最高本刑。
　㈢爰以行為人之責任為基礎，本院審酌被告正值壯年，不思透
    過付出自身勞力或技藝，以正當途徑賺取財物，只顧一己之
    私，即恣意竊取他人財物，法治觀念極其淡薄，所為應予非
    難，並考量其當時所取得財物之價值及行為手段，參以被告
    陳明本案是因為其因車禍而失業等犯罪情狀及動機，再衡酌
    被告犯後坦承犯行，無延滯訴訟之情，且已賠償被害人王麗
    玉80,000元、孫金緞6,000元(詳見本院卷第73頁、第101頁)
    ，可認被告犯後態度尚非全無可取等情，另觀之卷存臺灣高
    等法院被告前案紀錄表，可知被告除前揭構成累犯之前案紀
    錄外，尚有多次因財產犯罪遭法院判決之素行紀錄，兼衡被
    告於本院自陳之智識程度、學歷、家庭生活暨經濟狀況(見
    本院卷第86頁)等一切情狀，量處如主文所示之刑，並分別
    諭知易科罰金之折算標準。復考量被告所犯上開罪刑之行為
    罪質、間隔時間、行為態樣非及難重複性程度等情狀，定其
    應執行刑如主文所示，併諭知如易科罰金之折算標準。
四、沒收部分：
　　被告所竊得之價值約50,000元之金飾、現金7,000元，固為
    本案犯罪所得，惟就被害人王麗玉部分，被告業已賠償80,0
    00元，此節業經被告與被害人王麗玉供稱一致(見本院卷第7
    3頁)；就被害人孫金緞部分，被告亦已與被害人孫金緞達成
    和解並賠償6,000元，有和解書在卷可稽(見本院卷第101頁)
    ，本院認被告賠償金額已逾被告本案犯罪所得，已達到沒收
    制度剝奪被告犯罪所得之立法目的，為免再就此部分予以沒
    收或追徵而有過苛之虞，爰依刑法第38條之2第2項規定，不
    予宣告沒收及追徵，附此敘明。
據上論斷，應依刑事訴訟法第299條第1項前段，刑法第320條第1
項、第321條第1項第1款、第47條第1項、第41條第1項前段、第5
1條第6款，刑法施行法第1條之1第1項，判決如主文。
本案經檢察官林俊廷提起公訴，檢察官黃曉玲到庭執行職務。
中　　華　　民　　國　　111 　年　　12　　月　　15　　日
　　　　　　　　　刑事第五庭    法　官　劉孟昕
以上正本證明與原本無異。
如不服本判決應於收受送達後20日內向本院提出上訴書狀，並應
敘述具體理由。其未敘述上訴理由者，應於上訴期間屆滿後20日
內向本院補提理由書(均須按他造當事人之人數附繕本)「切勿逕
送上級法院」。告訴人或被害人如對於本判決不服者，應具備理
由請求檢察官上訴，其上訴期間之計算係以檢察官收受判決正本
之日期為準。
因疫情而遲誤不變期間，得向法院聲請回復原狀。
中　　華　　民　　國　　111 　年　　12　　月　　15　　日

                                書記官  丁妤柔